【裁判字號】    95,上訴,254
【裁判日期】    950517
【裁判案由】    違反毒品危害防制條例
【裁判全文】
臺灣高等法院臺南分院刑事判決
上  訴  人
即  被  告  庚○○
                    （現另案於台南分監執行中）
選任辯護人  陳文欽  律師
上列上訴人因違反毒品危害防制條例案件，不服臺灣臺南地方法
院94年度訴字第1106號，中華民國95年1月5日第一審判決（起訴
案號：臺灣臺南地方法院檢察署93年度偵字第8420號、94年度偵
字第6804號），提起上訴，本院判決如下：
    主      文
原判決關於庚○○連續販賣第一級毒品及定執行刑部分均撤銷。
庚○○連續販賣第一級毒品，處無期徒刑，褫奪公權終身，如附
表四編號一之第一級毒品沒收銷燬之，手機壹支（0000000000）
沒收，販賣毒品所得新臺幣壹萬伍仟元沒收，如全部或一部不能
沒收時，以其財產抵償之。
其他（即販賣第二級毒品及轉讓第二級毒品部分）上訴駁回。
上列第二項撤銷改判部分與上訴駁回部分（即販賣第二級毒品，
處有期徒刑柒年貳月，手機壹支（0000000000）沒收，販賣毒品
所得新臺幣伍佰元沒收，如全部或一部不能沒收時，以其財產抵
償之及轉讓第二級毒品，處有期徒刑捌月，如附表四編號二之第
二級毒品沒收銷燬之），應執行無期徒刑，褫奪公權終身，附表
四所示之物均沒收銷燬之，手機壹支（0000000000）沒收，販賣
毒品所得新臺幣壹萬伍仟伍佰元沒收，如全部或一部不能沒收時
，以其財產抵償之。
    事      實
一、庚○○（綽號家家）明知海洛因及安非他命分別係行政院公
    告查禁之第一、二級毒品，禁止任何持有、轉讓或販賣，竟
    分別基於販賣第一級毒品海洛因之概括犯意，及販賣、轉讓
    第二級毒品安非他命之犯意，自民國（下同）九十三年二月
    間某日起至同年六月間止，以其所有0000000000號之行動電
    話，與乙○○、己○○、甲○○、丁○○等人連絡，以第一
    級毒品海洛因每小包新臺幣（下同）一千元、第二級毒品安
    非他命每小包五百元之代價，販賣第一、二級毒品予乙○○
    （原名朱治國）等人施用，詳細細節如附表一及附表二；期
    間庚○○見乙○○有意戒除海洛因毒癮，即另基於轉讓第二
    級毒品安非他命之犯意，於九十三年三月間某日，在前揭處
    所，以戒除第一級毒品海洛因毒癮需另行施用安非他命以戒
    除為由，無償轉讓第二級毒品安非他命一小包（詳如附表四
    編號二）予乙○○施用。嗣為臺南縣警察局永康分局據乙○○之母張梅玉檢舉，於九十三年六月四日下午二時許經張梅
    玉同意搜索乙○○位於臺南縣永康市○○路一九五巷二十二
    號住處，當場查獲庚○○前轉讓予乙○○之第二級毒品安非
    他命一小包等物，復依乙○○其所述鎖定庚○○，進而於九
    十三年七月十六日下午二時許，持搜索票搜索庚○○臺南市
    ○區○○街二八巷十六號，當場查獲針筒二支，及經檢察官
    指揮及臺南縣警察局善化分局進行通訊監察，經鎖定庚○○
    毒品交易對象後，始於九十四年五月二十五日下午五時二十
    三分許，在臺南市○○街八四巷一號前，當場拘獲庚○○，
    並於其身上查獲第一級毒品海洛因一小包（詳如附表四編號
    一），復經通知己○○、丁○○、甲○○等人到場，始查知
    上情。
二、案經臺南縣警察局永康分局、臺南縣警察局善化分局移送臺
    灣臺南地方法院檢察署檢察官偵查起訴。
    理      由
一、訊據上訴人即被告庚○○矢口否認前揭犯行，辯稱：「伊與
    乙○○有信用卡債務糾紛，故其於警訊及偵查中之指訴係挾
    怨報復，與己○○亦有金錢糾紛，且有次因己○○自行在伊
    家門口等藥頭，致生衝突，其所言亦係誣指。伊懷疑丁○○
    因吸食迷幻藥頭腦不清，所言顛三倒四，全不可採。另甲○○則未指認販賣毒品者係伊，且伊從未見過甲○○更未販賣
    海洛因與伊。且不能以電話譯文旁邊的研判意見作為推論伊
    有販賣海洛因之依據」等語。
二、經查：
（一）乙○○部分
   1、警詢筆錄及偵訊筆錄之證據能力
    (1)九十二年九月一日施行之刑事訴訟法，已酌採英美法系之
      傳聞法則，於第一百五十九條第一項明定被告以外之人，
      於審判外之言詞或書面陳述，除法律有規定者外，不得作
      為證據，用以保障被告之反對詰問權。而本法所規定傳聞
      法則之例外，其中就被告以外之人於偵查中向檢察官所為
      之陳述，因檢察官代表國家偵查犯罪時，原則上當能遵守
      法定程序，且被告以外之人如有具結能力，仍應依法具結
      ，以擔保其係據實陳述，故於第一百五十九條之一第二項
      明定「除顯有不可信之情況者外」，得為證據；又被告以
      外之人於檢察事務官、司法警察官或司法警察調查中所為
      之陳述，基於實體發現真實之訴訟目的，依第一百五十九
      條之二規定，如與審判中之陳述不符時，經比較結果，其
      先前之陳述，相對「具有較可信之特別情況」，且為證明
      犯罪事實存否所「必要」者，亦例外地賦與證據能力。是
      所謂「顯有不可信性」、「相對特別可信性」，係指陳述
      是否出於供述者之真意、有無違法取供情事之信用性而言
      ，故應就偵查或調查筆錄製作之原因、過程及其功能等加
      以觀察其信用性，據以判斷該傳聞證據是否有顯不可信或
      有特別可信之情況而例外具有證據能力，並非對其陳述內
      容之證明力如何加以論斷，二者之層次有別，不容混淆（
      94年度台上字第3307號判決參照）。
    (2)證人乙○○於93年6月4日警詢時供稱：我都叫綽號「佳佳
      」庚○○之男子幫我購買。共叫他幫我購買六次海洛因。
      我係以0000000000號聯絡他請他幫我購買毒品，每次購買
      新台幣壹仟元，我都到台南市北區大山里精忠三村廿八巷
      十六號拿錢向他幫我購買，安非他命係九十三年三月間綽
      號「佳佳」庚○○送給我，我保存下來的，購買日期我已
      經忘記了，均我主動聯絡後就到他家請他購買（見3574號
      警卷第5頁）等語；復於九十三年九月二十一日偵查中具
      結證稱：於九十三年三、四月份以0000000000號聯絡庚○○拿一千元到他九六新村住處給他，我記得是台南市○○
      街，他再幫我買，我不知道他跟誰買，之後他再打電話聯
      絡我到他家門口，他再將海洛因交給我，於九十三年三月
      間庚○○送我一小包安非他命（見93偵字第8420號第32頁
      ）。然乙○○事後在原審及本院審理時雖改稱在偵查時因
      有服用安眠藥之類藥物，故意識有點模糊，並改稱伊係與
      被告合資購買毒品海洛因，本院認為乙○○關於被告販賣
      海洛因與伊之時間、地點、價格、次數及轉讓安非他命之
      緣由，在警詢及偵查指陳甚詳，且互核大致相合，若有所
      謂藥癮發作或服用安眠藥意識模糊之情形，實無可能就連
      絡購買海洛因之被告行動電話號碼在警詢時供述甚詳，且
      與被告所用之行動電話號碼相符，及被告之地址亦陳述無
      誤之理，並無乙○○所稱藥癮發作或者意識模糊的情狀。
      參以證人乙○○係主動要求其母親張梅玉將安非他命乙包
      、注射針筒乙支交予警方，請警方將伊送觀察勒戒，警方
      到達時伊亦主動交出海洛因及注射針筒乙支供警方扣案以
      期能徹底戒除毒癮（見3574號警卷第7頁），就偵查及警詢
      筆錄製作之原因、過程加以觀察，證人乙○○於警詢之陳
      述係出於其真意，亦無證據顯示有違法取供情事影響信用
      性之情形且為證明犯罪事實所必要，本院認為乙○○在警
      詢及偵查中所述，有可信之特別情況應得採為認定事實之
      依據。
  ２、證明力
    (1)按審理事實之法院於證人之陳述有部分前後不符或相互間
      有所歧異時，究竟何者為可採，仍應本其自由心證予以斟
      酌，非謂一有不符或矛盾，即應認其全部不可信。又證人
      供述之證據前後不符時，究竟何者為可採，事實審法院仍
      得依證據法則，本於自由心證予以斟酌，作合理之比較，
      定其取捨，若其取捨判斷無從認為確實有違日常客觀之經
      驗法則，自不得指為違背法令，有最高法院八十一年度臺
      上字第五三○三號判決及八十二年度臺非字第一四一號判
      決可參。且證人就同一事實之陳述前後略有出入此乃各人
      之記憶不清，或細節未交待清楚，或其描述用語不同，省
      略片段情節，或記錄之詳簡有異所致，倘其主要陳述一致
      ，即尚難因其細節稍有紛歧即將全部證言捨棄不採，亦有
      最高法院七十三年度臺上字第三九九八號判決可參。又按
      一般證人基於人性之弱點以及事後避免得罪涉案被告之考
      量，往往有在嗣後翻異前供而改為有利於被告證述之現象
      ，藉以避免遭被告仇視，而被告亦每利用此種情形，主張
      證人所為之指證前後矛盾或非出於本意，而請求法院排斥
      其證詞之可信性。惟法院對證人所為前後矛盾不一之證詞
      ，不宜僅依表面觀察，發現其一有矛盾情形即全然摒棄不
      採，亦不應依證人事後之翻供即認其原先之證詞不實，法
      院為確實發現真實，仍有必要依前述證人人性弱點之角度
      深切觀察其前後所為不同之證述，何者係真實可信，何者
      係事後為避免得罪被告所為迴護之詞，而不應採信，以作
      為判決之依據。
    (2)證人乙○○於原審證稱：「（審判長問：你說是藥頭帶藥
      去被告家中，是藥頭將藥交給被告？你是否認識藥頭？）
      我見過兩個不一樣的藥頭，他們都叫綽號，一個叫小寶，
      一個叫阿歪」（見原審卷第115頁）。據乙○○於95年5月
      3日本院審理時證稱如下：
      審判長問：你有沒有看過藥頭？
      證人答：一、二次，都在庚○○家。
      審判長問：藥頭姓名為何？
      證人答：不知道。
      審判長問：為何你在筆錄說海洛因向綽號小寶拿的？
      證人答：海洛因我不止向一位買的。
      參證人乙○○於審判中之兩次證言，對於到庚○○家中藥
      頭之姓名前後證述矛盾，其事後在原審審理時改稱安非他
      命係向姓名年籍不詳之藥頭─小寶或阿歪要來的云云，顯
      有搪塞敷衍之意，關於其證稱海洛因係找庚○○一起合買
      ，係事後為避免得罪被告所為迴護之詞，而不應採信。
    (3)本院認為乙○○關於被告販賣毒品與伊之時間、地點、價
      格、次數及轉讓安非他命之緣由，在警詢及偵查指陳甚詳
      ，且互核大致相合，應可採信。此外復有附表四編號二之
      安非他命扣案可憑，被告販賣第一級毒品海洛因及轉讓第
      二級毒品安非他命與乙○○之犯行，可以認定。
（二）己○○部分
      己○○於善化分局94年4月16日警詢時陳述：其所持有之
      毒品海洛因是以一小包新台幣一千元之價錢打0000000000
      之行動電話向綽號叫嘉嘉之男子購得，共十五次以上，並
      經指認編號4號之照片是嘉嘉之男子，經警方調閱編號4號
      之口卡片名叫庚○○（見894號警卷第18頁至第20頁）；
      於94年4月16日檢察官偵查中具結證稱：其於今年過年後
      ，約跟庚○○買了三、四個禮拜，有十五次以上，一包一
      千元，約0.2公克至0.4公克之間，在他家附近或是他家一
      手交錢一手交毒品（偵字第8420號卷第70頁）；於原審審
      理時，亦具結證稱：其與被告先以電話聯絡，然後過去找
      被告，被告就會拿毒品給他，跟被告購買毒品應該有五次
      以上（見原審卷第168頁、第170頁）均一再證述其購買毒
      品海洛因之對象係被告無誤，且據己○○於95年5月3日本
      院審理時證稱如下：
      法官問：你在九十四年四月十六日偵查中改列證人接受訊
            問，你有證述說向庚○○買毒品十五次以上，在今
            年（九十四年）過年後約向他買三、四禮拜，是否
            實在？
      證人答：實在。
      法官問：你在偵查中向庚○○買十五次以上，這十五次情
            形如何？
      證人答：包括我去找戊○○，戊○○再去找庚○○及我直
            接去找庚○○總共加起來有十五次以上。
      法官問：你自己去找庚○○買海洛因次數為何？
      證人答：有五次。
      法官問：其餘十次情形如何？
      證人答：其餘十次我都是去找戊○○，戊○○都說要去找
              庚○○有沒有毒品，庚○○如果沒有再去找其他
              藥頭。
      法官問：你到底向庚○○買海洛因幾次？
      證人答：我認識庚○○以後至少有五次以上。
      依證人己○○於警詢、偵查筆錄及本院審判筆錄之證述，
      皆指出其向被告購買毒品之次數為十五次，於本院審判中
      供述其中五次係單獨向被告購買，其餘為透過戊○○向被
      告購買，僅計算方式不同，前後之證詞並無矛盾之處，被
      告辯稱證人己○○證言是猜測並不足採。查證人己○○於
      原審中供述向被告購買次數為五次以上，於本院審判中亦
      如上供述向被告購買五次，其餘十次係找戊○○，且被告
      於95年5月3日本院審理中，亦稱其與己○○見面時間只有
      三、五次，故有關被告販售海洛因予己○○之次數，應採
      有利於被告之認定，更正為五次。另證人己○○交錢予被
      告之方式，於本院審判筆錄中證稱：「（法官問：你向庚○○買海洛因，如何交錢？）我先打電話給庚○○，我不
      知道他有沒有在賣，我到他家後把錢交給庚○○，庚○○
      進去房間後不到二分鐘就把海洛因交給我，有二、三次約
      在庚○○家附近九六新村拱門，有一人用機車載庚○○來
      ，那一人就將海洛因交給我。到庚○○有二、三次。」，
      參以證人己○○將錢交予被告，亦直接聯絡被告與其交易
      毒品，可見證人己○○之直接購買毒品對象係被告而非藥
      頭。縱如被告所辯，伊與己○○間曾生爭吵（見本院審理
      戊○○證詞），該糾葛尚非不共戴天，是否導致己○○必
      以捏造事實，虛偽指控被告涉犯死刑、無期徒刑之販賣第
      一級毒品罪，方能消其怨懟？亦非無疑。本院認為被告就
      關於販售毒品予證人己○○部分之辯解，殊無可採。此外
      ，復有己○○上述指認資料在卷可參，事證明確，被告此
      部分犯行，實可認定。
（三）丁○○部分
      證人丁○○於本院經傳喚並未到庭，嗣經辯護人捨棄傳喚
      在卷，然於原審審理時雖陳稱：販賣安非他命與伊之人是
      否被告，因為好像是，又好像不是，無法確認等語，惟丁○○於偵查中陳明係一包五佰元之代價，向一位「蔣姓」
      男子購買安非他命，更在檢察官提示其於警詢之指認照片
      時，確認「蔣姓」男子即被告庚○○（見93偵字第8420號
      第81頁），嗣後在原審審理時更證稱在檢察官面前所述均
      實在，且曾向被告庚○○借款一萬元，尚未清償，丁○○
      既曾向被告庚○○借一萬元，尚未清償，顯與庚○○並非
      素不相識之人。其在警詢及偵查中二度指認被告照片，確
      認被告係販賣安非他命與伊之人，嗣後原審審理時，當庭
      命其指認販賣者是否被告庚○○，丁○○礙於情面，及考
      量尚積欠被告債務之事實，不敢當庭確認，衡情尚屬人情
      之常。原審認為丁○○於偵查中之指認，並無不可信之情
      況，其於原審審理時之證述，反有積欠被告債務之罣礙，
      應以其於偵查中之證述較為可採。從而被告販賣第二級毒
      品安非他命與丁○○之犯行，亦可認定。
（四）甲○○部分
   (1) 甲○○係以每包一千元之代價在不詳地點之電動玩具店，
      向一綽號「家家」之人購買毒品海洛因四至五次，業據其
      於警詢中陳述甚詳，與其到庭接受詰問時證述內容大致相
      符。甲○○原審審理時雖當庭否認販賣毒品與伊係被告庚○○，惟關於購買毒品海洛因時撥打之行動電話，則明確
      證稱號碼係「0000000000」（原審卷第134頁、第135頁）
      ，被告庚○○亦當庭坦承該行動電話係伊所使用，參諸甲○○同日證述，伊購買毒品之對象綽號叫「佳佳」，「佳
      佳」與庚○○的「家」字同音，則甲○○購買毒品對象是
      否如甲○○指認結果並非被告庚○○，尚非無疑。
   (2) 況查，甲○○於警詢時，曾就警方提供之六張照片，指認
      販賣海洛因之人係被告庚○○，有甲○○簽名其上之指認
      照片在卷可稽（見894號警卷第27、28頁）。經當日提供
      照片給甲○○指認之警員王輝展到庭證稱「利用電腦螢幕
      列出照片，六張照片都在同一張紙上」、「他也沒說什麼
      ，就直接指認被告，『我是向他買的』」；製作筆錄之員
      警陳佑林證稱「指認的動作是小隊長拿六張照片給甲○○
      指認」、「我們拿六張小張照片，他說有一個很像，就是
      他簽名的那一個，後來我們就另外調一張很像的那個人的
      大張照片給他指認，他說就是那一個」、「指認時沒有人
      向甲○○表示佳佳就是編號四那個人」，原審認為警方提
      供六張照片供甲○○指認，並非只提供二、三張照片，並
      無選樣性不足之問題，且甲○○指認時，亦無明示或暗示
      之動作，甲○○即逕行指認被告庚○○，且警方在甲○○
      初步指認後，更調取大張照片供甲○○確認，甲○○在確
      認無誤的情形下，才簽名指認，原審認為該指認有可信之
      特別情況，且為證明犯罪所必要，應可採為認定事實之證
      據。
   (3) 證人甲○○於本院經傳喚並未到庭，嗣經辯護人捨棄傳喚
      在卷，其於原審所指販賣毒品海洛因者綽號為「佳佳」，
      與被告庚○○之「家」字同音，且其與販賣毒品者連絡時
      ，所撥打電話，亦為被告庚○○之行動電話（原審卷第13
      4頁、第135頁），其亦在警詢時證稱：以電話撥打給0000
      000000號電話購買毒品，以一小包一仟元之價額購買約四
      至五次，更在警局提供六張照片之情形下，明確指認販賣
      毒品海洛因與伊之人係被告庚○○（見894號警卷第27、2
      8頁），足見甲○○購買毒品海洛因之對象係被告庚○○
      無誤，查無其他證據足證證人甲○○警訊證詞，係在警方
      「違法」取供或不當誘導下所得，自有證據能力，而得據
      為被告不利之証據。甲○○於原審審理時否認販賣毒品海
      洛因之人係被告庚○○，顯係礙於情面或事後迴護之舉，
      尚難遽採。被告庚○○於附表一編號三之販賣第一級毒品
      犯行，應可認定。
（五）被告雖舉丙○○為證，證明伊家中常有人聚集合買毒品、
      施用毒品及藥頭均到被告家中交貨等情（見原審卷第122
      頁），丙○○證述情節縱屬實，亦與前開各證人關於被告
      販賣第一、二級毒品之事實無涉。被告家中縱有多人聚集
      施用毒品，及交付毒品等情事，尚難據此即謂前開各證人
      之證述內容均不可採，且其於本院審理時亦證稱不知道庚○○是否有賣安非他命給丁○○，故丙○○之證述內容尚
      難認與被告涉犯本件之犯行有關，自難採憑，附此敘明。
三、核被告庚○○於附表一之犯行，均係犯違反毒品危害防制條
    例第四條第一項之販賣第一級毒品罪；於附表二之犯行，係
    犯同條例第四條第二項之販賣第二級毒品罪；於附表三之犯
    行，係犯同條例第八條第二項之轉讓第二級毒品罪。起訴書
    附表二編號一、三被告販售與己○○及甲○○者係第一級毒
    品海洛因，並非安非他命，起訴書列為附表二，謂被告販賣
    與己○○、甲○○者係安非他命，應係海洛因之誤，業經檢
    察官於原審審理時當庭更正，詳原審審理筆錄，爰將此部分
    改列為附表一（販賣海洛因）編號二、三，特予敘明。被告
    多次販賣第一級毒品之犯行，時間緊接，手法相同，所犯又
    係構成要件相同之罪名，顯係基於概括犯意所為，應依連續
    犯規定論以一罪，因其法定最低本刑為死刑、無期徒刑，依
    法不再加重其刑。被告雖患憂鬱症，有奇美醫院診斷證明書
    在卷可參，惟其四肢健全，非無謀生能力，明知毒品戕害他
    人身心，危害社會，竟仍販賣第一級毒品，次數近二十次，
    對象多達三人，且經多位買受人指證歷歷下，猶否認犯行，
    其犯罪情狀查無可堪憫恕之處，尚無法依刑法第五十九條減
    輕其刑，併予指明。被告所犯前開三罪，犯意各別，罪名不
    同，應予分論併罰。
四、原審就被告庚○○所犯販賣第二級毒品安非他命及轉讓第二
    級毒品之犯行部分，適用毒品危害防制條例第4條第2項、第
    8條第2項、刑法第11條前段，並審酌被告已有竊盜、麻藥、
    煙毒等多種前科，有臺灣高等法院被告前案紀錄表一份在卷
    可按，多次進出監獄，仍未能警惕言行，再有本件販賣第一
    級毒品海洛因、第二級毒品安非他命及轉讓第二級毒品之犯
    行，危害他人身心，事後復否認犯行，毫無悔意，惟其販賣
    數量不大，造成社會危害，並非大毒梟可比，尚無與社會永
    久隔離之必要，分別就此部分量處有期徒刑柒年貳月及有期
    徒刑捌月，並以附表四為查獲之第一、二級毒品，依毒品危
    害防制條例第十八條第一項之規定，宣告沒收銷燬之；又販
    賣第二級毒品安非他命丁○○一次五百元，此部分之販賣毒
    品所得，依毒品危害防制條例第十九條第一項，應諭知沒收
    ，如全部或一部不能沒收時，以被告之財產抵償之。另以手
    機一支（0000000000）為被告所有，供犯罪所用之物，業經
    其供明在卷，依刑法第三十八條第一項第二款宣告沒收。另
    有扣案注射針筒二支，因與被告所涉販賣毒品罪無關，宜由
    被告另案施用毒品部分依法處理，附此敘明。本院經核此部
    分認事用法，均無不當，量刑亦稱妥適。被告上訴意旨，猶
    執前詞，否認此部分犯罪，為無理由，應予駁回。
五、至於原審就被告連續販賣第一級毒品部分，因予論罪科刑，
    並量處無期徒刑，褫奪公權終身，固非無見，惟查：被告販
    售海洛因予證人己○○之次數應為五次，販賣所得為新臺幣
    伍仟元（參附表一編號二），已如上述；原審判決考量警詢
    及偵查時距離己○○所稱向被告購買海洛因之時間較近，認
    應以其在警詢偵查中所述之十五次較為可採，即有未洽。被
    告就此部分上訴意旨亦否認犯罪，雖無足取，但原判決既有
    可議，自屬無法維持，應由本院將原判決關於庚○○連續販
    賣第一級毒品及定執行刑部分均撤銷。爰審酌被告已有竊盜
    、麻藥、煙毒等多種前科，有臺灣高等法院被告前案紀錄表
    一份在卷可按，多次進出監獄，仍未能警惕言行，再有本件
    販賣第一級毒品海洛因之犯行，危害他人身心，事後復否認
    犯行，毫無悔意，惟其販賣數量不大，造成社會危害，並非
    大毒梟可比，尚無與社會永久隔離之必要，爰就其所犯販賣
    第一級毒品罪部分，量處法定最低度刑無期徒刑，並宣告褫
    奪公權終身，其販賣第一級毒品與乙○○六次，每次一千元
    ，計六千元；販賣己○○部分，依己○○所述雖為五次以上
    ，惟因確實次數無法確認，本院以對被告最有利之五次計算
    ，每次一千元，計五千元；甲○○部分，依其所陳為四至五
    次，原審依相同法理，認定為四次，每次一千元，計四千元
    ，故其販賣第一級毒品海洛因共得一萬五千元，依毒品危害
    防制條例第十九條第一項，應諭知沒收，如全部或一部不能
    沒收時，以被告之財產抵償之。
六、上列主文第二項撤銷改判部分 (即連續販賣第一級毒品，處
    無期徒刑，褫奪公權終身，如附表四編號一之第一級毒品沒
    收銷燬之，手機壹支0000000000沒收，販賣毒品所得新臺幣
    壹萬伍仟元沒收，如全部或一部不能沒收時，以其財產抵償
    之)與上訴駁回部分（即販賣第二級毒品，處有期徒刑柒年
    貳月，手機壹支0000000000沒收，販賣毒品所得新臺幣伍佰
    元沒收，如全部或一部不能沒收時，以其財產抵償之及轉讓
    第二級毒品，處有期徒刑捌月，如附表四編號二之第二級毒
    品沒收銷燬之），應執行無期徒刑，褫奪公權終身，附表四
    所示之物均沒收銷燬之，手機壹支（0000000000）沒收，販
    賣毒品所得新臺幣壹萬伍仟伍佰元沒收，如全部或一部不能
    沒收時，以其財產抵償之。
據上論斷，應依刑事訴訟法第368條、第369條第1項前段、第364
條、第299條第1項前段、毒品危害防制條例第4條第1項第2項、
第8條第2項、第18條第1項前段、第19條第1項、刑法第11條前段
、第56條、第51條第4款、第37條第1項、第38第1項第2款，判決
如主文。
本案經檢察官李傳來到庭執行職務。
中    華    民    國    95    年    5     月    17    日
                  刑事第五庭  審判長法  官  楊明章
                                    法  官  戴勝利
                                    法  官  顏基典
以上正本證明與原本無異。
如不服本判決，應於收受本判決後十日內向本院提出上訴書狀。
其未敘述上訴理由者並得於提起上訴後十日內向本院補提理由書
狀（均須按他造當事人之人數附繕本）「切勿逕送上級法院」。
                                    書記官  呂嘉文
中    華    民    國    95    年    5     月    17    日
附錄：本案論罪科刑法條全文
毒品危害防制條例第四條第一項、第二項
製造、運輸、販賣第一級毒品者，處死刑或無期徒刑；處無期徒
刑者，得併科新臺幣一千萬元以下罰金。
製造、運輸、販賣第二級毒品者，處無期徒刑或七年以上有期徒
刑，得併科新臺幣七百萬元以下罰金。
毒品危害防制條例第八條第二項
轉讓第二級毒品者，處六月以上五年以下有期徒刑，得併科新臺
幣七十萬元以下罰金。
附表一：被告販賣第一級毒品海洛因之時、地
  ┌──┬────────────┬────┬──────┬────┐
  │編號│販賣海洛因之時、地      │販售對象│（每次）價格│ 次數   │
  ├──┼────────────┼────┼──────┼────┤
  │    │93年3.4月間             │乙○○  │1000元      │6次     │
  │１  ├────────────┴────┴──────┴────┤
  │    │地點：被告臺南市○○街28巷16號住處                        │
  ├──┼────────────┬────┬──────┬────┤
  │    │94年2-3月間(即過年後)   │己○○  │1000元      │5次以上,│
  │    │                        │        │            │依最有利│
  │    │                        │        │            │於被告之│
  │    │                        │        │            │5次計算 │
  │    │                        │        │            │販賣所得│
  │    │                        │        │            │.       │
  │２  ├────────────┴────┴──────┴────┤
  │    │地點：被告前揭住處或住處附近                              │
  ├──┼────────────┬────┬──────┬────┤
  │    │94年4月中旬起至94年5月初│甲○○  │1000元      │4-5次,依│
  │    │                        │        │            │最有利於│
  │    │                        │        │            │被告之4 │
  │    │                        │        │            │次計算販│
  │    │                        │        │            │賣所得  │
  │３  ├────────────┴────┴──────┴────┤
  │    │地點：某不詳地址之電動玩具店                              │
  └──┴─────────────────────────────┘
附表二：被告販賣第二級毒品安非他命之時、地
  ┌──┬────────────┬────┬──────┬────┐
  │編號│販賣安非他命之時、地    │販售對象│（每次）價格│ 次數   │
  ├──┼────────────┬────┬──────┬────┤
  │    │94年4月上旬某日         │丁○○  │500元       │1次     │
  │１  ├────────────┴────┴──────┴────┤
  │    │地點：台南市開元陸橋下                                    │
  └──┴─────────────────────────────┘
附表三：被告轉讓第二級毒品安非他命之時、地
  ┌──┬────────────┬────┬──────┬────┐
  │編號│販賣轉讓安非他命之時、地│轉讓對象│（每次）價格│ 次數   │
  ├──┼────────────┼────┼──────┼────┤
  │    │93年3月間               │乙○○  │無          │1次     │
  │１  ├────────────┴────┴──────┴────┤
  │    │地點：被告臺南市○○街28巷16號住處                        │
  └──┴─────────────────────────────┘
附表四
┌─┬───┬───┬──────┬──────┬───┐
│編│ 品名 │數量  │ 鑑定報告   │ 鑑定結果   │特殊狀│
│號│      │      │   文號     │            │況註記│
├─┼───┼───┼──────┼──────┼───┤
│  │      │      │ 法務部調查 │ 淨重       │      │
│  │      │      │ 局94年7月15│ 0.07公克   │      │
│１│海洛因│  1包 │ 日調科壹字 │（空包裝重  │      │
│  │      │      │ 第000000000│ 0.18公克） │      │
│  │      │      │ 號         │            │      │
├─┼───┼───┼──────┼──────┼───┤
│  │      │      │ 法務部調查 │ 淨重       │      │
│  │      │      │ 局93年6月29│0.16公克（空│      │
│２│安非他│  1包 │ 日調科壹字 │  裝袋重0.23│      │
│  │命    │      │ 第00000000 │公克）      │      │
│  │      │      │ 130號      │            │      │
└─┴───┴───┴──────┴──────┴───┘


司法院資訊處製作；財團法人民間司法改革基金會備份。
